臺灣高雄地方法院刑事判決　　　　　　 100年度易字第1525號
公　訴　人　臺灣高雄地方法院檢察署檢察官
被　　　告　吳家宏
上列被告因傷害案件，經檢察官提起公訴（100年度偵字第23030
號），本院判決如下：
    主  文
吳家宏犯傷害罪，處罰金新臺幣貳仟元，如易服勞役，以新臺幣
壹仟元折算壹日。
    事  實
一、吳家宏於民國99年12月31日凌晨1 時許，因洪龍仁在其位於
    高雄市三民區○○○路123 之2 號住處門口前小便之事，而
    在上址與洪龍仁發生口角爭執、拉扯，吳家宏一時氣憤，竟
    基於傷害人身體之故意，以拳頭毆打洪龍仁之頭部數下，並
    將洪龍仁壓制在地上，因而致洪龍仁受有前額表淺損傷及四
    肢多處挫擦傷等傷害。嗣經不詳之人於是日凌晨1 時49分許
    報警，經警到場處理，始悉上情。
二、案經洪龍仁訴由高雄市政府警察局三民第二分局移送臺灣高
    雄地方法院檢察署檢察官偵查起訴。
    理  由
壹、證據能力部分：
一、被告以外之人於審判外之言詞或書面陳述，除法律規定者外
    ，不得作為證據，刑事訴訟法第159 條第1 項定有明文。被
    告主張：證人洪龍仁、李信德於警詢中所為陳述，係屬傳聞
    證據，無證據能力。查證人洪龍仁、李信德於警詢中所述，
    確屬被告以外之人於審判外之陳述，被告既爭執證人洪龍仁
    、李信德於警詢中所為陳述之證據能力，復查無證人洪龍仁
    、李信德警詢陳述有何傳聞例外規定可資適用，自無證據能
    力可言。
二、被告以外之人於偵查中向檢察官所為之陳述，除顯有不可信
    之情況者外，得為證據，刑事訴訟法第159 條之1 第2 項定
    有明文。蓋現行法之檢察官仍有訊問被告、證人及鑑定人定
    人之權限，其應踐行之程序又多有保障被告或被害人之規定
    ，證人、鑑定人於偵查中亦均須具結，就刑事訴訟而言，其
    司法屬性甚高；而檢察官於偵查程序取得之供述證據，其過
    程復尚能遵守法令之規定，是其訊問時之外部情況，積極上
    具有某程度之可信性，除消極上顯有不可信之情況者外，均
    得為證據。故主張其為不可信積極存在之一方，自應就此欠
    缺可信性外部保障之情形負舉證責任（詳最高法院98年度臺
    上字第2904號判決意旨參照）。經查，證人洪龍仁、李信德
    於偵查中向檢察官所為之證述，業經具結在案，有證人洪龍
    仁、李信德簽立之證人結文存卷足佐（見偵查卷第25、30頁
    ），且亦無證據證明檢察官訊問證人洪龍仁、李信德時，係
    以非法方法訊問，被告於本院行準備程序時主張證人洪龍仁
    、李信德於偵查中之陳述無證據能力，依前揭說明，自應負
    舉證責任以證明有何顯不可信之情況，然被告並未釋明證人
    洪龍仁、李信德於偵查中之陳述有何「顯不可信之情況」，
    依前揭最高法院判決意旨，應認證人洪龍仁、李信德於偵查
    中所為之言詞陳述具證據能力，至證明力如何，係另一問題
    。
三、按從事業務之人於業務上或通常業務過程所須製作之紀錄文
    書、證明文書，除顯有不可信之情況外，得為證據，刑事訴
    訟法第159 條之4 第2 款已定有明文。卷附之長庚醫療財團
    法人高雄長庚紀念醫院（下稱高雄長庚紀念醫院）診斷書係
    醫師執行醫療業務時，於診療過程中，依據醫師法之規定，
    製作病歷，該病歷即屬醫師執行業務時，業務上所製作之紀
    錄文書，而診斷書係依病歷所轉錄之證明文書，自仍屬本條
    項之證明文書，復無具體事證顯示該診斷書存有詐偽或虛飾
    之情事，核無該法條所定顯有不可信之特別情況，自亦得為
    證據。
四、至本件認定事實所引用之卷內其餘所有文書證據之證據能力
    部分，並無證據證明係公務員違背法定程序所取得，亦無刑
    事訴訟法第159 條之4 顯有不可信之情況，故上揭文書證據
    均有證據能力。
貳、實體部分：
一、上揭事實，業據被告吳家宏於本院審理時坦承不諱，並經證
    人即告訴人洪龍仁於100 年8 月17日偵訊時（見100 年度偵
    字第23030 號卷《下稱偵查卷》第22-23 頁）、證人李信德
    於100 年8 月24日偵訊（見偵查卷第28-29  頁）及本院100
    年11月16日審理時（見本院100 年度易字第1525號卷《下稱
    本院卷第21-26 頁）、證人即到場處理之員警張俊仁於本院
    100 年11月30日審理時（見本院卷第94-97 頁）證述明確，
    復有高雄長庚紀念醫院出具之診斷證明書（見偵查卷第12頁
    ）、高雄市政府警察局三民第二分局100 年11月14日高市警
    三二分偵字第1000030238號函暨所附受理各類案件紀錄表、
    員警工作紀錄簿（見本院卷第35、37-38 頁）各1 份在卷可
    按，足認被告任意性自白與事實相符，本件事證明確，被告
    之犯行洵堪認定，應予依法論科。
二、核被告所為，係犯刑法第277條第1項之傷害罪。爰審酌被告
    前並無犯罪紀錄，有臺灣高等法院被告前案紀錄表1 份在卷
    可按，素行良好，因一時失慮而於爭執間致告訴人受有事實
    欄所載之傷害，固有可議之處，惟告訴人所受之傷害尚屬輕
    微，且本件事端肇因於告訴人恣意在被告住處門口前小便，
    被告始無法按捺其情緒，而被告於本院審理時坦承犯行，犯
    後態度尚佳，兼衡被告犯罪所用之手段、動機、目的等一切
    情狀，從輕量處如主文所示之刑，並諭知易服勞役之折算標
    準。
據上論斷，應依刑事訴訟法第299 條第1 項前段，刑法第277 條
第1 項、第42條第3 項，刑法施行法第1 條之1 ，判決如主文。
本案經檢察官陳永盛到庭執行職務。
中    華    民    國    100    年    12    月    14   日
                  刑事第八庭    法  官    何秀燕
以上正本證明與原本無異。
如不服本判決應於收受送達後10日內向本院提出上訴書狀，並應
敘述具體理由；如未敘述上訴理由者，應於上訴期間屆滿後20日
內向本院補提理由書（均須按他造當事人之人數附繕本）「切勿
逕送上級法院」。
中    華    民    國   100    年    12    月    14    日
                                書記官    蔡蓓雅
附錄本案論罪科刑法條：
中華民國刑法第277條第1項
傷害人之身體或健康者，處3年以下有期徒刑、拘役或1千元以下
罰金。